【裁判字號】    98,交簡上,94
【裁判日期】    980720
【裁判案由】    公共危險
【裁判全文】
臺灣板橋地方法院刑事判決            98年度交簡上字第94號
上  訴  人
即  被  告  甲○○
上列上訴人即被告因公共危險案件，不服本院中華民國98年3 月
17日第一審98年度交簡字第1231號簡易判決（聲請簡易判決處刑
案號：97年度偵字第34296 號），本院管轄第二審之合議庭判決
如下：
    主      文
上訴駁回。
    事實及理由
一、本案經本院審理結果，認第一審判決以被告甲○○所為係犯
    刑法第185 條之3 之服用酒類，不能安全駕駛動力交通工具
    而駕駛罪。又被告前因詐欺案件，經本院以94年度簡字第48
    19號判處有期徒刑4 月確定，於民國95年9 月1 日執行完畢
    ，有臺灣高等法院被告前案紀錄表1 份在卷可稽，其於受徒
    刑執行完畢後5 年內，故意再犯本件有期徒刑以上之罪，為
    累犯，依刑法第47條第1 項規定加重其刑。原審依刑事訴訟
    法第449 條第1 項前段、第3 項、第454 條第2 項，刑法第
    185 條之3 、第47條第1 項、第42條第3 項前段，刑法施行
    法第1 條之1 之規定，並審酌被告犯行有害公眾往來之交通
    安全，漠視己身安危，其飲酒後呼氣酒精濃度達每公升0.85
    毫克，已處於不能安全駕駛動力交通工具之狀態仍駕駛車輛
    ，雖未發生交通事故但對行車安全已生危害，暨其於偵查中
    否認騎車飾詞狡卸之犯後態度等一切情狀，量處罰金7 萬元
    ，並諭知易服勞役之折算標準，其認事用法及量刑均屬妥適
    ，應予維持，並引用第一審簡易判決書記載之事實、理由及
    證據（詳如附件）。
二、被告甲○○上訴雖否認犯行，辯稱：伊於97年11月27日16時
    許，到後埔國小接長子放學，並未喝酒亦未騎機車，用步行
    方式至臺北縣板橋市○○路49巷9 弄口買菜，因與一駕駛自
    小客車之人發生爭執，對方並聲稱欲找人來，伊為求壯膽，
    故飲用幾口剛自菜市場買來之米酒，後因對方來了數人，伊
    乃請里長幫忙報警，警察來了卻問伊有無喝酒？機車呢？然
    後就將伊帶至派出所進行酒測，伊確實沒有酒後駕車之行為
    云云。惟查：被告於95年11月27日16時許，確有飲酒後駕車
    之犯行，業據證人即查獲本案之警員施秉宏於本院審理中證
    稱：97年11月27日下午16時許，伊受理通報當地有爭執，伊
    等到現場看到被告甲○○，排解後叫他們離開，但是伊有發
    現被告有酒味，被告也有說有喝酒，被告離開後就發動車子
    ，行駛約3 公尺，伊就把被告攔停，帶到派出所酒測；當時
    被告機車距離爭執地點不到10公尺；當時被告鑰匙已經插入
    機車，有發動，機車上有東西，伊確認被告有往前行駛了3
    公尺才攔停等語（本院卷第26-27 頁），又被告經警測試其
    呼氣中酒精濃度，測得濃度為每公升0.85毫克一情，亦有臺
    北縣政府警察局板橋分局公共危險案當事人酒精測定紀錄表
    1 份在卷可參（97年度偵字第34296 號卷第13頁），且為被
    告於警詢中坦承不諱（上開偵查卷第8 頁），堪信被告確有
    於前揭時地飲酒後駕車之行為。被告雖以前詞置辯，然其所
    述予證人施秉宏所述不符，且就其當日飲酒時間，被告於警
    詢中係供稱：伊是在97年11月27日15時許，在板橋市○○街
    2 巷72號自己一個人喝酒，平日酒量還不錯，飲至當日16時
    許結束等語（上開偵查卷第8 頁），且參以警員施秉宏到達
    現場排解被告與第三人之紛爭時，亦未發現現場有酒瓶一情
    ，此據證人施秉宏於本院審理中證述在卷（本院卷第26頁背
    面），亦足認被告辯稱：伊係在爭執現場喝酒，且未騎乘機
    車云云，為事後卸責之詞，不應採信。
三、從而，原審予以論罪科刑，其認事用法並無違誤，量刑亦屬
    妥適，被告上訴空言否認犯行，為無理由，應駁回其上訴。
據上論斷，應依刑事訴訟法第455 條之1 第1 項、第3 項、第36
8 條、第373 條，判決如主文。
本案經檢察官陳彥章到庭執行職務。
中    華    民    國    98    年    7     月    20    日
                  刑事第八庭  審判長法  官  崔玲琦
                                    法  官  許映鈞
                                    法  官  俞秀美
以上正本證明與原本無異。
本判決不得上訴。
                                    書記官  謝怡貞
中    華    民    國    98    年    7     月    20    日


司法院資訊處製作；財團法人民間司法改革基金會備份。
